# 非货币资产同控

提问人：zhs7403 时间：2015-10-17 23:06:56
A以账面 100 万，公允价值 300 万非货币投资b，占有b80%股份，a和b在一个资产人控制下。问题 1 、a按说应该适用 20 号准则，无损益，即不优先适用 7 号准则我的问题是贷方是多少？ 100 还是 300 ？ 2 、b固定资产入账是 100 还是 300 ？我理解300 3、如果b是 300 ，则a按说贷方也是 300 ，同时借方按照 20 号中规定的b净资产*80%比例，而净资产我季节是增加 300 以后的而不是增加 100 以后的。 我理解对？其实我理解就是个别报表a贷方 300 ，借方也是按照 300 以后的b净资产计算，b按照 300 增加固定资产和实收资本以及资本公积。对吗？

回答人：chenyiwei
A投入B的非货币性资产是否构成“业务”？另外A此前是否控制B？如果属于同一控制下合并的，则适用 20 号准则；其他情形在A仍适用7 号非货币性资产交换准则。

提问人：zhs7403 时间：2015-10-18 07:44:54
陈老师，是这样，a和b均在一个自然然控制下，因此同控。a按照固定资产投资a完成同控合并。固定资产不构成业务。账面 100 万，评估 300 万。a按照 20 准则没问题。我的问题是：
1 、a固定资产投资时贷方是多少？ 100 还是 300 ？借方呢，是按照 100 完成控制a还是 300 完成后的净资产*80%的持股比例？ 2 、b固定资产入账是 100 还是 300 ？我理解 300
其实我理解就是个别报表a贷方 300 ，借方也是按照 300 以后的b净资产计算，b按照 300 增加固定资产和实收资本以及资本公积。对吗？

回答人：chenyiwei
2 、B的固定资产入账价值是各方协议的评估值300.但在A的合并报表层面要抵销该内部交易损益，将该固定资产账面价值恢复到100 。

回答人：chenyiwei
1 、因为A是同一控制下合并，所以A的分录为借：长期股权投资（＝［B接受投资后的账面净资产－固定资产未实现利润200 ］*80%），贷：固定资产账面价值 100 ，贷：资本公积（差额）。